【裁判字號】    95,易,1284
【裁判日期】    951123
【裁判案由】    竊盜
【裁判全文】
臺灣臺南地方法院刑事判決              95年度易字第1284號
公  訴  人  臺灣臺南地方法院檢察署檢察官
被      告  丙○○
                （現另案於臺灣臺南監獄臺南分監執行中）
            乙○○
                   （現另案
上列被告等因竊盜案件，經檢察官提起公訴（九十五年度偵字第
一二二五六號、第一三六二四號、第一三九九五號），被告等均
於準備程序期日就被訴事實為有罪之陳述，經本院合議庭裁定由
受命法官獨任行簡式審判程序，並判決如下：
    主  文
丙○○、乙○○共同竊盜，累犯，各處有期徒刑參月；又共同竊
盜，累犯，各處有期徒刑參月；又共同竊盜，累犯，各處有期徒
刑參月。丙○○、乙○○各應執行有期徒刑柒月。
    事  實
一、丙○○前於民國（下同）九十一年間，因偽造文書案件，經
    本院以九十二年度訴字第一二九號判決判處有期徒刑四月，
    提起上訴後，經臺灣高等法院臺南分院以九十二年度上訴字
    第九七五號判決上訴駁回確定後，於九十三年九月十一日縮
    刑期滿執行完畢；又乙○○曾於八十九年間，因違反懲治盜
    匪條例等案件，經本院以八十九年度訴字第一一０九號判決
    判處有期徒刑二年十月確定，於九十二年十一月二十二日縮
    短刑期滿執行完畢。
二、詎二人均不知悔改，共同基於意圖為自己不法所有之犯意聯
    絡與行為分擔，由丙○○駕駛之無照三輪拼裝車搭載乙○○
    。
   (一)先於九十五年八月八日凌晨三時許，至臺南市○區○○路
     四段五三三巷九號之八後方空地，推由乙○○徒手竊取金
     鑫不鏽鋼門窗公司所有之白鐵管十二支，搬運放置在前開
     拼裝車上，丙○○則留在前開拼裝車上把風，得手後駕車
     離去。
   (二)又另行起意，於同日凌晨四時許，至臺南市○○區○○路
     五段二七三號工廠，由乙○○徒手竊取己○○所有之保險
     桿五支、白鐵製腳踏板二組，搬運放置在前開拼裝車上，
     丙○○在旁把風，得手後駕車離去。
   (三)復另行起意，於同日凌晨五時許，至臺南市○○區○○路
     一三一巷二八號工地，二人共同竊取丁○○所保管之鋁門
     窗外框九座，搬運放置在前開拼裝車上而得手後，適為工
     地保全員張金和發現，丙○○、乙○○見狀逃逸，前開拼
     裝車則留在現場。
   (四)嗣於同日凌晨六時許為張金和發現，報警當場逮捕丙○○
     ，並扣得白鐵管十二支、保險桿五支、白鐵製腳踏板二組
     、鋁門窗外框九座。
三、案經臺南市警察局第四分局報告臺灣臺南地方法院檢察署檢
    察官偵查後提起公訴。
    理  由
一、本件被告丙○○、乙○○所犯為死刑、無期徒刑、最輕本刑
    為三年以上有期徒刑以外之罪，亦非屬高等法院管轄之第一
    審案件，其於準備程序進行中，先就被訴事實為有罪之陳述
    ，經法官告知簡式審判程序之旨，並聽取檢察官之意見後，
    依刑事訴訟法第二百七十三條之一第一項、第二百七十三條
    之二等規定，裁定由受命法官獨任進行簡式審判程序，且不
    受同法關於證據能力認定及調查方式規定之限制，合先敘明
    。
二、前開犯罪事實有以下事證可資證明：
  (一)被告丙○○、乙○○於本院審理時坦承不諱。
  (二)證人即共同被告乙○○於偵查中之證述。
  (三)證人即被害人己○○、丁○○、金鑫不鏽鋼門窗公司老闆娘
    戊○○於警詢之證述。
  (四)證人張金和於警詢之證述。
  (五)現場照片五幀、證人丁○○提出之貨款請求書、臺南市警察
    局第四分局扣押物品目錄表、贓物認領保管單各一份。
  (六)失竊補報案證明單、扣押物品清單各一件。
三、論罪科刑
  (一)核被告二人所為前開三次犯行，均係犯刑法第三百二十條第
    一項普通竊盜既遂罪。而被告二人就上述犯行，有犯意聯絡
    及行為分擔，均為共同正犯。
  (二)次按如數行為於同時同地或密切接近之時地實施，侵害同一
    之法益，各行為之獨立性極為薄弱，依一般社會健全觀念，
    在時間差距上，難以強行分開，在刑法評價上，以視為數個
    舉動之接續施行，合為包括之一行為予以評價，較為合理，
    則屬接續犯，而為包括之一罪；又一行為觸犯數罪名之想像
    上競合犯，係指行為人以一個意思決定發為一個行為，而侵
    害數個相同或不同之法益，具備數個犯罪構成要件，成立數
    個罪名之謂，乃處斷上之一罪（最高法院八十六年臺上第三
    二九五號、七十一年臺上字第二八三七號判例要旨參照）。
    查九十五年七月一日修正施行後之刑法，業已刪除連續犯之
    規定，因此，就被告二人所為數竊盜犯行，究係論以接續犯
    、想像競合犯之一罪或數罪併罰，均應依其犯意、行為態樣
    予以區別，而本件被告二人於本院審理時自承乃共乘前開拼
    裝車，深夜在臺南市四處察看，先完成犯罪事實(一)之竊盜行
    為後，再尋找下一個作案目標，另行起意，以此類推，足徵
    犯意係屬各別起意，雖三件犯罪時間僅分別差距約一個小時
    ，但因犯罪地點並非相鄰之土地或路段，侵害法益亦有不同
    ，依前開說明，核與接續犯或想像競合犯之要件有別，故就
    被告二人所為前開三次竊盜犯行，應予分論併罰之。
  (三)又查，被告二人分別有犯罪事實欄所載之前科，此有臺灣高
    等法院被告前案紀錄表及臺灣臺南地方法院檢察署刑案資料
    查註紀錄表各一件在卷可稽，並經本院依職權向臺灣臺南地
    方法院檢察署調閱九十年度執字第一四一四號執行卷查核無
    訛，其等受有期徒刑執行完畢後五年內故意再犯本件有期徒
    刑以上之罪，均為累犯，依法各應加重其刑。
  (四)爰審酌被告丙○○、乙○○之教育程度分別為國小畢業、高
    中肄業，智識程度均屬不高，因收入微薄，入不敷出，竟貪
    圖不法利益，偷取他人財物，惟其等犯罪手段尚屬平和，所
    竊財物價值非鉅，所竊財物業已發還被害人，此外，考量被
    告乙○○正值青壯，四肢健全，不思以正當途徑賺取所需，
    惟犯後坦承犯行態度良好，而被告吳明雪於警偵訊時均否認
    犯行，迄至本院審理時始供認犯行，尚知悔悟等一切情狀，
    爰分別量處如主文所示之刑，並定應執行之刑，但因應執行
    之刑逾有期徒刑六月以上，故依刑法第四十一條第二項之規
    定，不另為易科罰金之諭知，附此敘明。
據上論斷，應依刑事訴訟法第二百七十三條之一第一項、第二百
九十九條第一項前段，刑法第三百二十條第一項、第二十八條、
第四十七條、第五十一條第五款，刑法施行法第一條之一，判決
如主文。
本案經檢察官甲○到庭執行職務。
中    華    民    國    95    年    11    月    23   日
                  刑事第四庭   法  官  黃欣怡
以上正本證明與原本無異
如不服本判決應於送達十日內向本院提出上訴狀
                               書記官  陳怡吟
中    華    民    國    95    年    11    月    23   日
附表：
附錄法條：
中華民國刑法第三百二十條第一項：
意圖為自己或第三人不法之所有，而竊取他人之動產者，為竊盜
罪，處五年以下有期徒刑、拘役或五百元以下罰金。


司法院資訊處製作；財團法人民間司法改革基金會備份。
